【裁判字號】    89,易,3351
【裁判日期】    890831
【裁判案由】    竊盜
【裁判全文】
臺灣高雄地方法院刑事判決                        八十九年度易字第三三五一號
    公  訴  人  臺灣高雄地方法院檢察署檢察官
    被      告  甲○○
右列被告因竊盜案件，經檢察官提起公訴（八十九年度偵字第八三七六號），本院判
決如左：
    主  文
甲○○竊盜，處有期徒刑參月，緩刑參年。
    事  實
一、甲○○於民國八十八年七月間，在高雄縣湖內鄉其擔任財務委員之東方凱苑大樓
    地下室機車停車場內，見綽號「阿宏」之年籍不詳之人放置於該處之懸掛車牌號
    碼ＶＺＯ─七八四號車牌之機車長久無人騎用（該機車車體原係丙○○所有而於
    八十七年六月六日上午七時許在高雄縣湖內鄉○○村○○路○段一巷附近遭不詳
    年籍之人竊取，前開車牌原係乙○○○所有而於八十六年十二月三日在高雄縣湖
    內鄉○○路東方工專前連同懸掛該車牌之機車一併遭不詳年籍之人竊取），竟意
    圖為自己不法之所有，徒手發動該機車，竊取得手後供己騎用，並騎至台南市○
    ○區○○街六七０巷二十一號不知情之王昭蟾（蘇榮川係王昭蟾之舅）所經營之
    魚塭放置，且將該機車任由王昭蟾騎用，嗣後王昭蟾再將該機車交由其亦不知情
    之子侯華堉騎用，作為上學之代步工具，迨至八十九年三月十六日晚上六時三十
    五分許，侯華堉騎乘上開機車途經台南市○○○路一五三號前，為警攔檢，方循
    線查獲前情。
二、案經台南市警察局報請台灣台南地方法院檢察署檢察官呈請台灣高法院檢察署令
    轉臺灣高雄地方法院檢察署檢察官偵查起訴。
    理  由
一、訊據被告甲○○對於右揭將綽號「阿宏」之人放置於東方凱苑大樓地下室機車停
    車場內懸掛車牌號碼ＶＺＯ─七八四號車牌之機車供己騎用，並將該機車交予王
    昭蟾，而王昭蟾再交由侯華堉騎用等情，固均為坦承，惟矢口否認有何竊盜犯行
    ，並辯稱：前開機車原係綽號「阿宏」之朱昌宏向伊借款新台幣（下同）五千元
    所供之抵押品，並停於上揭大樓地下室機車停車場內，嗣因地下室機車停車場發
    生火災，伊方將該機車牽出騎用云云。經查：
    (1)右揭懸掛車牌號碼ＶＺＯ─七八四號車牌之機車，機車車體係丙○○所有，而
      該車牌係乙○○○所有之情，除為被害人丙○○、乙○○○指述至明外，並有
      贓物認領保管收據及車輛協尋受理報案單、車輛竊盜資料個別查詢報表─查詢
      車輛認可資料各二份附卷可稽。
    (2)再證人朱昌宏業證稱：伊沒有去過高雄縣湖內鄉東方凱苑大樓，並未曾放置機
      車在上址，亦未曾向被告借五千元等語至明（見偵卷第二十二頁至第二十三頁
      ），再被告亦無法提出任何有關綽號「阿宏」之人將前開機車供作借款抵押之
      證據，更況再參以被告於警訊時係稱綽號「阿宏」之人姓羅，於偵查中復改稱
      「阿宏」係朱昌宏云云，除足見前後已有不符外，衡情被告顯然在不知「阿宏
      」之真實姓名年籍之下，焉有平白借其五千元，並收受來路不明機車供作抵押
      之理等情以觀，被是被告辯稱：前開機車係綽號「阿宏」之朱昌宏向其借款五
      千元所供之抵押品云云，尚難信為真實。
    (3)查被告所竊取之前開懸掛車牌號碼ＶＺＯ─七八四號車牌之機車，其車體係原
      於八十七年六月六日上午七時許在高雄縣湖內鄉○○村○○路○段一巷附近，
      ，而該車牌則於八十六年十二月三日在高雄縣湖內鄉○○路東方工專前連同懸
      掛該車牌之機車一併遭不詳年籍之人竊取之情，固為被害人丙○○、乙○○○
      所陳，然按竊盜罪本以處罰破壞現時持有支配秩序為目的，而查被告於著手竊
      盜之際，該機車係處於可發動騎用之狀態，為被告坦認無訛，顯見該車車況良
      好，是依客觀狀況觀之，被告應有該機車係他人持有之物之認知，則其既有此
      認知，竟仍擅自發動供己騎用，其意圖為自己不法之所有之犯意，實足彰顯，
      縱該機車原係遭他人竊取之物，被告本身有意圖為自己不法之所有之犯意，而
      其所為亦已破壞現時持有支配秩序，自無礙於被告竊盜犯行之成立。
    (4)綜上所述，被告所辯云云，無非事後卸責之詞，不足為信，事證明確，被告犯
      行洵堪認定。
二、核被告所為，係犯刑法第三百二十條第一項之竊盜罪。審酌被告為圖一己之便利
    ，竟竊取他人機車，侵害他人之財產權，造成他人交通不便，惟念其僅竊取一部
    機車，侵害程度尚屬非高，且犯後尚坦承大部犯行等一切情狀，酌情量處如主文
    所示之刑。末查被告先前固曾於七十五年間經臺灣高等法院判處有期徒刑二月確
    定，並於七十六年三月七日執行完畢，然於前案執行完畢後五年內，並未再犯有
    期徒刑以上之罪，有臺灣高等法院被告全國前案紀錄表及臺灣高雄地方法院檢察
    署刑案資料查註紀錄表可按，其現已六十五歲，年紀頗高，參酌被告亦係基於一
時貪念，未經審慎思慮，致觸罪章，信其經此次科刑後，當知警惕，應無再犯之
    虞，本院認被告所受之宣告刑，以暫不執行為適當，併予宣告緩刑三年，用啟自
    新。
據上論斷，應依刑事訴訟法第二百九十九條第一項前段，刑法第三百二十條第一項、
第七十四條第二款，罰金罰鍰提高標準條例第一條前段，判決如主文。
本案經檢察官林在培到庭執行職務。
中      華      民      國    八十九    年      八      月    三十一    日
                                臺灣高雄地方法院刑事第二庭
                                    法  官    陳  威  龍
右正本證明與原本無異。
如不服本判決，應於判決送達後十日內，向本院提出上訴狀。
                                    書記官    林  雯  琪
中      華      民      國    八十九    年      九      月      四      日
附錄本判決論罪之法條：
刑法第三百二十條第一項
意圖為自己不法之所有或第三人不法之所有，而竊取他人之動產者，為竊盜罪，處五
年以下有期徒刑、拘役或五百元以下罰金。


司法院資訊處製作；財團法人民間司法改革基金會備份。
